【裁判字號】    88,訴,539
【裁判日期】    890113
【裁判案由】    違反毒品危害防制條例
【裁判全文】
臺灣新竹地方法院刑事判決                          八十八年度訴字第五三九號
    公  訴  人  臺灣新竹地方法院檢察署檢察官
    被      告  甲○○
右列被告因違反毒品危害防制條例案件，經檢察官聲請簡易判決處刑（八十八年度偵
字第六四九號），本院改依通常訴訟程序審理，判決如左：
    主  文
甲○○連續施用第一級毒品，累犯，處有期徒刑拾月，扣案之海洛因點陸捌公克、
殘渣袋內之海洛因（量微，無法秤重）均沒收銷燬，海洛因殘渣袋壹個、糖粉壹包均
沒收；又連續施用第二級毒品，累犯，處有期徒刑陸月，扣案之安非他命貳拾點柒柒
公克沒收銷燬，安非他命分裝空袋壹包、安非他命吸食器壹組、杓子壹支、酒精燈壹
個均沒收。應執行有期徒刑壹年貳月，扣案之海洛因點陸捌公克、殘渣袋內之海洛
因（量微，無法秤重）、安非他命貳拾點柒柒公克均沒收銷燬，另海洛因殘渣袋壹個
、糖粉壹包、安非他命分裝空袋壹包、安非他命吸食器壹組、杓子壹支、酒精燈壹個
均沒收。
    事  實
一、甲○○前於民國八十四年間因違反藥事法案件，經法院判處有期徒刑十月確定，
    又於八十六年間因偽造文書案件，經法院判處有期徒刑四月確定，嗣經臺灣高等
    法院以八十七年度聲字第六二三號定應執行有期徒刑一年二月，並於八十八年三
    月十四日執行完畢。猶不知悔改，於毒品危害防制條例施行後，甲○○因施用第
    二級毒品案件，經依本院以八十七年度竹北簡字第一七六號職權裁定送觀察、勒
    戒後，無繼續施用毒品之傾向，由本院於八十七年八月十一日以八十七年度竹北
    簡字第一七六號免刑判決確定。嗣又基於概括犯意，自八十八年九月間某日起至
    八十八年十月十五日上午八時許止，連續在新竹縣關西鎮○○里○鄰○○街五五
    號住處等地，將海洛因摻入香煙點火後吸食之方式，施用第一級毒品海洛因多次
    ；另基於概括犯意，自八十八年九月間某日起至八十八年十月十五日晚間十時許
    止，連續在新竹縣關西鎮○○里○鄰○○街五五號住處等地，將安非他命置於吸
    食器內，下方以火燒烤成煙吸食之方式，施用第二級毒品安非他命多次。為警於
    八十八年十月十六日在上址查獲，並扣得第一級海洛因三‧六八公克、第二級毒
    品安非他命二○‧七七公克（聲請簡易判決處刑書誤載為三十三‧九五公克）及
    甲○○所有供施用毒品所用之海洛因殘渣袋一個、糖粉一包、安非他命分裝空袋
    一包、安非他命吸食器一組、杓子一支、酒精燈一個等物，經依本院八十八年度
    毒聲字第二一四三號裁定再送臺灣新竹看守所附設勒戒處所觀察、勒戒後，有繼
    續施用毒品傾向。
二、案經新竹縣警察局報請臺灣新竹地方法院檢察署檢察官聲請簡易判決處刑。
    理  由
一、訊據被告甲○○對於右揭時地連續施用第一級毒品海洛因、第二級毒品安非他命
    等事實，迭於警訊、偵審中均坦承不諱，其為警查獲採尿經送驗結果，亦呈海洛
    因代謝後之嗎啡陽性反應及安非他命之陽性反應，有新竹縣衛生局於八十八年十
    月二十六日出具之竹縣衛六字第八八一九八七號尿液檢驗單、臺灣看守所附設勒
    戒處所報告書附卷足佐，且有第一級毒品海洛因三‧六八公克、第二級毒品安非
    他命二○‧七七公克及被告所有供施用毒品所用之海洛因殘渣袋一個、糖粉一包
    、安非他命分裝空袋一包、安非他命吸食器一組、杓子一支、酒精燈一個等物扣
    案可證，被告上開自白內容應與事實相符，堪足採信。
二、又，被告於毒品危害防制條例施行後，因施用毒品案件，經依本院以八十七年度
    竹北簡字第一七六號職權裁定送觀察、勒戒後，無繼續施用毒品之傾向，由本院
    於八十七年八月十一日以八十七年度竹北簡字第一七六號免刑判決確定，有刑事
    簡易判決一份在卷可按；其於五年後再犯毒品危害防制條例第十條之罪，經本院
    以八十八年度毒聲字第二一四三號裁定再送臺灣新竹看守所附設勒戒處所觀察、
    勒戒後，有繼續施用毒品傾向，有本院八十八年度毒聲字第二一四三號裁定、臺
    灣新竹看守所於八十八年十一月二日出具之竹所總字第一六○七號函所附證明書
    一份附卷可參。本案事證已臻明確，被告施用第一級毒品海洛因、第二級毒品安
    非他命等犯行，均堪予認定，自應依法論罪科刑。
三、核被告所為，係犯毒品危害防制條例第十條第一項之施用第一級毒品罪及同條例
    第十條第二項之施用第二級毒品罪。其施用第一、二級毒品前後之持有第一、二
    級毒品之低度行為，各為施用第一、二級毒品之高度行為所吸收，均不另論罪。
    其先後多次施用第一、二級毒品犯行，均時間密接，犯罪構成要件相同，顯係各
    基於概括犯意反覆為之，均應依連續犯規定論以一罪，並加重其刑。其所犯施用
第一級毒品及施用第二級毒品之二罪間，犯意各別，行為互殊，應分論併罰之。
    查，被告前於八十四年間因違反麻醉藥品管理條例案件，經法院判處有期徒刑十
    月確定，又於八十六年間因偽造文書案件，經法院判處有期徒刑四月確定，嗣經
    臺灣高等法院以八十七年度聲字第六二三號定應執行有期徒刑一年二月，並於八
    十八年三月十四日執行完畢，有本院被告全國前案紀錄表在卷可按，其前受有期
    徒刑執行完畢，於五年以內再犯本件最重本刑為有期徒刑以上之罪，為累犯，應
    依刑法第四十七條之規定，遞加重其刑。爰審酌海洛因及安非他命害人害己，危
    害國民健康至深且鉅，被告前有多次違反麻醉藥品管理條例犯行，並經本院以八
    十七年度竹北簡字第一七六號免刑判決，進而施用第一、二級毒品海洛因、安非
    他命犯行經觀察、勒戒後，仍不思改進、戒斷，暨其犯罪動機、目的、施用次數
    及犯後態度等一切情狀，量處如主文所示之刑，並定其應執行之刑。
三、扣案之海洛因三‧六八公克、殘渣袋內之海洛因（量微，無法秤重）、安非他命
    二○‧七七公克，分屬毒品危害防制條例第二條第二項第一、二款所稱第一、二
    級毒品，均為違禁物，不問屬於犯人與否，應依毒品危害防制條例第十八條第一
    項前段之規定沒收銷燬之。另扣案之海洛因殘渣袋一個、糖粉一包、安非他命分
    裝空袋一包、安非他命吸食器一組、杓子一支、酒精燈一個等物，均係被告所有
    、供施用地、一、二級毒品所用之物，業經被告自承無訛，應依刑法第三十八條
    第一項第二款規定沒收。
據上論斷，應依刑事訴訟法第四百五十二條、第二百九十九條第一項前段，毒品危害
防制條例第十條第一項、第二項、第二十條第三項前段、第十八條第一項前段，刑法
第十一條前段、第五十六條、第四十七條、第五十一條第五款、刑法第三十八條第一
項第二款規定，判決如主文。
本案經檢察官許麗美到庭執行職務。
中      華      民      國    八十九    年      一      月     十三     日
                                    臺灣新竹地方法院刑事第一庭
                                        法  官    黃  美  文
右正本證明與原本無異。
如不服本判決，應於判決送達後十日內向本院提出上訴狀( 應附繕本 )，上訴於
臺灣高等法院。
                                        書記官    饒  興  蘭
中      華      民      國    八十九    年      一      月     十三     日
附錄：
毒品危害防制條例第十條第一項
施用第一級毒品者，處六月以上五年以下有期徒刑。
毒品危害防制條例第十條第二項
施用第二級毒品者，處三年以下有期徒刑。


司法院資訊處製作；財團法人民間司法改革基金會備份。
